臺灣新北地方法院民事判決
110年度訴字第2216號
原      告  新禾手藝紙品有限公司

法定代理人  殷子婷
訴訟代理人  胡書瑜律師
被      告  永豐商業銀行股份有限公司

法定代理人  陳嘉賢
訴訟代理人  黃春旺
上列當事人間第三人異議之訴事件，經本院於民國111年2月24日
言詞辯論終結，判決如下：
    主  文
原告之訴駁回。
訴訟費用由原告負擔。
    事實及理由
一、原告的主張
（一）原告前購買臺南市○○區○○○段000地號土地（下稱系爭土地
      ），掛名於時任原告負責人之林偉成名下，並貸款作為原
      告周轉金，系爭土地實際上為原告所有。
（二）嗣原告之負責人於108年3月22日變更為訴外人殷子婷，且
      原告出售系爭土地以清償貸款並準備周轉金，並將所得價
      金中新臺幣（下同）180萬元部分匯入訴外人吳怡靜（即
      殷子婷之母）名下聯邦商業銀行雙和分行帳戶內。此買賣
      價金180萬元實際上應為原告所有，非吳怡靜所有。
（三）本院於110年7月27日發執行命令扣押吳怡靜於聯邦商業銀
      行之存款債權，致原告所有之現金遭扣押。原告乃依強制
      執行法第15條提起本訴，請求撤銷本院110年度司執字第8
      9338號強制執行事件之強制執行程序。
（四）聲明：本院110年度司執字第89338號強制執行事件之強制
      執行程序應予撤銷。
二、被告的答辯
（一）系爭土地登記於林偉成名下，所有人即為林偉成而非原告
      。又存款戶與金融機構間所成立者為消費寄託法律關係，
      是吳怡靜對聯邦商業銀行僅有寄託物返還請求權，對於寄
      託之金錢已無所有權。
（二）聲明：原告之訴駁回。
三、本院的判斷
（一）強制執行法第15條所謂就執行標的物有足以排除強制執行
      之權利者，係指對於執行標的物有所有權、典權、留置權
      、質權存在情形之一者而言。又匯款（或轉帳）乃付款人
      與金融機構間成立之委任契約，因最終結果係使受款人取
      得對金融機構之消費寄託債權（即存款），故付款人於匯
      款時必先將金錢所有權移轉予金融機構，或逕將付款人原
      有對金融機構之消費寄託債權移轉予受款人。是受款人僅
      取得金錢返還「債權」，而非「物權」，於實際領款之前
      ，該匯款之金錢皆應屬金融機構所有。
（二）訴外人陳志成、林偉成於108年6月13日簽立不動產買賣契
      約書，由林偉成向陳志成購買系爭土地，其中第2條第3款
      約定完稅款為180萬元，且經吳怡靜簽名確認收款，並註
      記「匯入吳怡靜帳號」等情，有不動產買賣契約書可證（
      本院卷第21至35頁）。又吳怡靜之債權人永豐商業銀行前
      聲請強制執行，經本院於110年7月27日以新北院賢110司
      執廉89338字第1104048925號執行命令禁止吳怡靜於特定
      範圍（包含261萬9546元本金，及利息、違約金、執行費
      等）內收取對聯邦商業銀行雙和分行之存款債權乙節，有
      該執行命令可證（本院卷第37至39頁）。原告主張吳怡靜
      受扣押之存款中，有180萬元為其所有云云；然依前述說
      明，吳怡靜受扣押之存款，性質上係債權，而非物權，該
      等存款之金錢所有權皆屬聯邦商業銀行所有。縱使該存款
      中確有180萬元係吳怡靜替原告保管收執，仍難謂原告對
      此180萬元有何所有權存在。是原告本件第三人異議之訴
      ，即非有據。又原告固聲請調查證人林偉成，然其待證事
      實為「原告為系爭土地實質上所有人，買賣系爭土地價金
      應為原告所有」，因與前述匯款及消費寄託法律關係不合
      ，自無調查之必要。
四、結論
（一）原告訴請撤銷本院110年度司執字第89338號強制執行事件
      之強制執行程序，為無理由，應予駁回。
（二）本件事證已臻明確，當事人其餘攻擊或防禦方法及所用證
      據，經本院斟酌後，認為均不足以影響本判決結果，爰不
      逐一論列。
（三）訴訟費用負擔的依據為民事訴訟法第78條。
中　　華　　民　　國　　111 　年　　3 　　月　　21　　日
                  民事第四庭    法　官　林琮欽
以上正本係照原本作成
如對本判決上訴，須於判決送達後20日內向本院提出上訴狀。如
委任律師提起上訴者，應一併繳納上訴審裁判費。
中　　華　　民　　國　　111 　年　　3 　　月　　21　　日
                                書記官　陳威同